Inventaris van het archief van dr. P.J. Koets [levensjaren 1901-1995], 1920-1982
Nationaal Archief, Den Haag
- Bijzonder, II.
  - Directeur van het Kabinet van de Gouverneur-Generaal (1946-1948) en van de hoge vertegenwoordiger van de Kroon (1948-1949), B.
    - Staatkundige hervorming van het koninkrijk, 3..
      - Bemoeienissen van vreemde mogendheden, d.
        - Tekst van "Indonesian dispute-statement" van senator Graham. Afschrift., 5 april 1949; 270; 1 stuk
        - Brief van A. Seret aan de Nederlandse voorlichtingsdienst in Indonesië betreffende een opgave van journalisten die een bezoek aan Indonesië zullen brengen., 17 juni 1949; 271; 1 stuk
        - Rapporten van de UNCI aan de Veiligheidsraad., Maart 1949-januari 1950; 272; 1 pak
        - Stukken betreffende een bezoek van een groep Amerikaanse journalisten aan Indonesië., Juni-juli 1949; 273; 1 omslag
        - Stukken betreffende het oprichten van "local joint committees" en de benoeming van de vertegenwoordigers van de UNCI., Augustus 1949; 274; 1 omslag
        - Lijst van de leden van de UNCI., November 1949; 275; 1 stuk
    - Interne bestuursaangelegenheden, 4.
      - Beleid van de Nederlands-Indische regering, a.
        - Nota van H.J. van Mook over een formule om tot het doorbreken van de deadlock te komen., 12 december 1945; 276; 1 stuk
        - Tekst van n.n. houdende een regeringsverklaring., z.j. (ca. 1946); 277; 1 stuk
          Waarschijnlijk van Koets.
        - Stuk houdende toelichting van de waarnemend eerste gouvernementssecretaris op de regeringsverklaring door H.J. van Mook op, 10 februari 1946; 278; 1 stuk
        - Nota van H.J. van Mook over een eventueel te houden Rijksconferentie. Doorslag., 24 juni 1946; 279; 1 stuk
        - Brieven gewisseld tussen J.M. Kiveron en L. Neher betreffende de censuur op de uitgaande brieven. Met bijlage., Juli 1946; 280; 3 stukken
        - Memorandum van H.J. van Mook met instructies voor de in Nederland te voeren besprekingen over eventuele politiële acties., 27 juli 1946; 281; 1 stuk
        - Gedeelte van notulen van een vergadering (waarschijnlijk in Malino), waar Koets een inleiding heeft gehouden over het onderwijsbeleid., Juli 1946; 282; 1 stuk
        - Nota van H.J. van Mook aan de Commissie-Generaal betreffende het handhaven van de Commissie-Generaal door de Staten-Generaal. Afschrift., 16 november 1946; 283; 1 stuk
        - Memorandum van H.J. van Mook over de positie van de Nederlanders in Indische overheidsdienst., 3 december 1946; 284; 1 stuk
        - Memorandum van H.J. van Mook over het functioneren van de Commissie-Generaal., 11 december 1946; 285; 1 stuk
        - Stuk houdende beginselen voor het politiek en militair beleid, met begeleidingsbrief van de Lt. GG. Doorslag., 14 januari 1947; 286; 2 stukken
        - Memorandum van H.J. van Mook betreffende het verslag van de bespreking van de minister van Overzeese Gebiedsdelen met de voorlichtingsinstanties op 18 januari 1947. Doorslag., 4 februari 1947; 287; 1 stuk
        - Memorandum van H.J. van Mook betreffende de positie van de Commissie-Generaal. Doorslag., 5 februari 1947; 288; 1 stuk
        - Memorandum van H.J. van Mook betreffende het nieuwe beleid ten opzichte van de Republiek. Doorslag., 18 april 1947; 289; 1 stuk
        - Chronologisch overzicht van de gebeurtenissen (handelingen en besluiten der Nederlands-Indische regering) tussen 27 mei en 18 juli., Juli 1947; 290; 1 omslag
        - Memorandum van het comité voor actieve democratie over de oppositie in Nederland tegen het beleid dat de regering voert ten opzichte van Indonesië., 18 augustus 1947; 291; 1 stuk
        - Telegrammen van Koets uit Amerika aan H.J. van Mook inzake de Indonesische kwestie. Afschriften., 21 augustus-4 september 1947; 292; 1 omslag
        - Memorandum van H.J. van Mook houdende de punten, die P.J.A. Idenburg in Nederland naar voren zal moeten brengen., 21 november 1947; 293; 1 stuk
        - Brief van de minister-president aan de Lt. GG betreffende het te voeren beleid van de Nederlandse regering., 30 november 1947; 294; 1 stuk
        - Memorandum betreffende de buitenlandse betrekkingen. Ontwerp., z.j. (ca. 1947); 295; 1 stuk
        - Memorandum van de directeur-generaal voor Algemene Zaken aan de directeur van het kabinet betreffende indienststelling van Republikeinse ambtenaren., 1 maart 1948; 296; 1 stuk
        - Uittreksel uit het register der besluiten van de Lt. GG houdende een machtiging voor het hoofd van de tijdelijke bestuursdienst te Batavia om een vergadering van de Panitya Konferensi Nasional te verbieden., 20 mei 1948; 297; 1 stuk
        - Teksten van codetelegrammen van H.J. van Mook aan L.J.M. Beel over een gesprek van Van Mook met Hatta., 16 en 17 juni 1948; 298; 2 stukken
        - Memorandum van de Lt. GG over de gedragslijn tegenover de Republikeinse delegatie tijdens zijn afwezigheid. Afschrift., 15 augustus 1948; 299; 1 stuk
        - Brief van n.n. aan minister-president W.Drees aangaande de Nederlandse politiek ten opzichte van Indonesië. Fotocopie., 23 augustus 1948; 300; 1 stuk
        - Telegrammen van de Nederlandse delegatie aan Sassen en van Sassen aan de delegatie. Afschriften., Augustus-oktober 1948; 301; 1 omslag
        - Propagandapamfletten van de Nederlands-Indische regering. In het Indonesisch en het Soendanees., z.j. (ca. 1948); 302; 2 stukken
        - Aantekeningen van Koets naar aanleiding van de komst van de kabinetsdelegatie. Concept en afschrift., z.j. (ca. 1948); 303; 2 stukken
        - Memorandum van de Lt. GG betreffende een ontwerp voor een bestuursregeling in overgangstijd en het buiten de publiciteit houden daarvan., 18 augustus 1948; 304; 1 stuk
        - Telegrammen van H.J. van Mook aan E.M.J.A. Sassen. Afschriften., September 1948; 305; 1 omslag
        - Memorandum van de gedelegeerde van het opperbestuur, betreffende besprekingen gevoerd door de Lt. GG en de directeur van het kabinet met dr. Darmasetiawan., 28 september 1948; 306; 1 stuk
        - Stukken betreffende het "Cochranplan" als basis voor onderhandelingen tussen Nederland en de Republikeinse autoriteiten., September-oktober 1948; 307; 1 omslag
        - Brief van de Lt GG aan de minister-president betreffende het beleid van de Nederlandse regering ten aanzien van Indonesië., 7 oktober 1948; 308; 1 stuk
        - Verslagen van de paleisvergaderingen van. Doorslagen., 24 en 25 november 1948; 309; 2 stukken
        - Commentaar van de Nederlandse regering op het rapport van de CGD aan de Veiligheidsraad van 12 december 1948, aangeboden door T. Elink Schuurman aan de voorzitter van de Veiligheidsraad. In het Engels., 310; 1 omslag
        - Brieven van T. Elink Schuurman aan M.H. Cochran betreffende de beschouwingen van de Nederlandse regering ten opzichte van Indonesië. In het Engels., 20 en 21 december 1948; 311; 2 stukken
        - Memorie inzake gedeelde verantwoordelijkheid voor openbare orde en veiligheid. 1949. Met aantekeningen van Koets., 1977; 312; 1 stuk
        - Telegrammen uit Batavia betreffende de verklaringen van J.H. van Maarseveen in de Tweede Kamer. Afschriften., Februari 1949; 313; 1 omslag
        - Memoranda van de Nederlandse delegatie betreffende de Nederlandse politiek ten opzichte van Indonesië in verband met de mogelijke samenwerking en de souvereiniteitsoverdracht. Met begeleidbrief van T. Elink Schuurman aan de voorzitter van de UNCI. In het Engels. Afschriften., Februari 1949; 314; 1 omslag
          Zie ook inventarisnummers 239-249 en 250-275.
        - Verslag van een onderhoud van A.H.C. Gieben met Soekarno, Assaät, Natsir Salim, Rum, Sastroamidjojo, Hatta, Soeriadarma en A.G. Pringgodigdo., Februari 1949; 315; 1 stuk
        - Stukken behandeld door de werkgroep "Beelplan"., Februari-april 1949; 316; 1 omslag
        - Tekst van de regeringsverklaring betreffende de nieuwe fase, die in de ontwikkeling van het Indonesische probleem is ingetreden, uitgesproken door de minister van Overzeese Gebiedsdelen in de Tweede Kamer op, 12 mei 1949; 317; 1 stuk
        - Rapport van W.A. van Goudoever betreffende een bezoek van de Nederlandse delegatie aan de Republikeinse regering in Djocja., 19 juli 1949; 318; 1 stuk
        - Memorandum van H.L. s'Jacob aan de Hoge Vertegenwoordiger van de Kroon betreffende het plan voor bestuursverbetering en de toepassing hiervan in verschillende gebieden., 29 september 1949; 319; 1 stuk
        - Verslag van een voordracht door Koets voor een groep ondernemers over de factoren die een rol hebben gespeeld bij het politieke vraagstuk en bij het beleid van de regering., November 1949; 320; 1 stuk
      - Officieel beleid van de regering van de Republiek Indonesia, b.
        - Samenvatting betreffende de politiek en het optreden van het kabinet Sjahrir. Met bijlagen. In het Nederlands en Indonesisch., November 1945; 321; 1 omslag
        - Overzicht van de door de "Badan Pekerdja" verrichte werkzaamheden vanaf zijn instelling op, 17 oktober tot 25 november 1945; 322; 1 omslag
        - Tekst van de redevoering van Amir Sjarifoedin naar aanleiding van de tekst van de ontwerp-overeenkomst van Linggadjati, gehouden in Pematang Siantar op. In het Indonesisch., 6 en 7 december 1946; 323; 1 stuk
        - Beschouwingen van n.n. betreffende de houding van de Republiek tegenover de overeenkomst van Linggadjati., z.j. (ca. 1947); 324; 1 stuk
        - Nota van H.J. van Mook betreffende de directe doelstellingen van de Republiek., 28 april 1947; 325; 1 stuk
        - Stukken betreffende de verjaarsdagsrede van Soekarno., Juni-juli 1946; 326; 1 omslag
        - Nota's van n.n. houdende opmerkingen aangaande republikeinse leiders Soekarno, Hatta, Sjahrir, Sjarifoedin en Setyadjit. Doorslag., z.j. (ca. 1947); 327; 1 stuk
        - Nota over het Komite Nasional Indonesia Poesat vóór en na het decreet van Soekarno van, 6 januari 1947; 328; 1 stuk
        - Rapport van het korps algemene politie Batavia, over de kabinetscrisis van de republikeinse regering en de opheffing van het non-coöperatie standpunt. In het Nederlands en het Engels. Doorslagen., Februari 1948; 329; 2 stukken
        - Telegram van T. Elink Schuurman aan D.U. Stikker betreffende de te verwachten indiening van een republikeins rapport bij de Veiligheidsraad. Afschrift., 29 september 1948; 330; 1 stuk
        - Aantekeningen van Koets betreffende een gesprek met Moh. Hatta over de Unie, de TNI en de buitenlandse betrekkingen., 30 mei 1948; 331; 1 stuk
        - Telegram van de republikeinse vertegenwoordiger in Praag aan Soekarno e.a. betreffende de Renville-beginselen. In het Maleis en het Nederlands. Afschrift., 29 september 1948; 332; 1 stuk
        - Brief van D.C. Buurman van Vreeden aan de minister van Buitenlandse Zaken betreffende het overbrengen van een gedeelte van de staf van de Republiek en het Djocjase regeringsarchief naar India. Doorslag., 4 oktober 1948; 333; 1 stuk
        - Tekst van de dagorder van president Soekarno op. In het Engels en het Indonesisch., 22 oktober 1948; 334; 2 stukken
        - Brief van de directeur van de centrale militaire inlichtingendienst (CMI) aan L.J.M. Beel over een in beslag genomen brief van Moh. Hatta aan M.H. Cochran. Met een afschrift van de brief van Moh. Hatta, en losse aantekeningen van Koets., 335; 2 stukken
        - Brief van Moh. Hatta aan M.H. Cochran betreffende het standpunt van de Republiek ten opzichte van het Renville-akkoord, met de brief van T. Elink Schuurman aan M.H. Cochran en het commentaar van de Nederlandse delegatie op de brief van Moh. Hatta. In het Engels. Afschriften., December 1948; 336; 1 omslag
          Zie ook inventarisnummers 183-201.
        - Nota van mr. Soedjono betreffende een rapport inzake Soemitro's bezoeken aan het State Department. Afschrift., December 1948; 337; 2 stukken
        - Verslag van Palar betreffende a. gesprekken tussen Moh. Hatta, dr. Jessup e.a. b. een beschrijving van de betrekkingen van de Republiek tot andere mogendheden. c. de rol van F.J. Goedhart bij zijn bezoek aan de Indonesische delegatie te Parijs. Afschrift., December 1948; 338; 1 stuk
        - Memorandum betreffende het "All Indonesia Congress"., z.j. (1948); 339; 1 stuk
        - Brieven gewisseld tussen T. Elink Schuurman en T.K. Critchley betreffende een onvolledig exposé van de republikeinse delegatie aangaande de Nederlandse positie. Afschriften., Februari-maart 1949; 340; 1 omslag
        - Memorandum van C.H.V. de Villeneuve naar aanleiding van aantekeningen over een gesprek met Darmasetiawan op 23 maart 1949 in verband met de politiek van de Republiek., 24 maart 1949; 341; 1 stuk
        - Aantekeningen van n.n. (Koets?) betreffende een gesprek met Darmasetiawan op 11 juni 1949 in verband met de politiek van de Republiek., 342; 1 stuk
        - Stukken betreffende de terugkeer van de republikeinse regering naar Djocja en de evacuatie. In het Nederlands, Engels en Indonesisch., April-juni 1949; 343; 1 omslag
          Zie ook inventarisnummers 202-217 en 412-459.
        - Brief van Soekarno aan Sultan Hamid II betreffende een program van de republikeinse regering. Afschrift., 21 mei 1949; 344; 1 stuk
        - Memorandum van Koets aan de HVK betreffende de wijzigingen van de toporganisatie van de republikeinse regering in verband met de onafhankelijkheidsdag. Doorslag., 21 juni 1949; 345; 1 stuk
        - Memoranda van E. Schokker aan de directeur van het kabinet van de Gouverneur-Generaal aangaande een gesprek met mr. Ali Budiardjo betreffende de houding van de Republikeinen., Augustus 1949; 346; 3 stukken
        - Tekst van de redevoering van Soekarno gehouden op de onafhankelijkheidsdag. In het Nederlands., 17 augustus 1949; 347; 1 stuk
        - Stukken betreffende de Indonesische rood-witte vlag., Augustus 1949; 348; 1 omslag
        - Tekst van het ontwerp-reglement van de PPN. Afschrift., 1949; 349; 1 stuk
        - Tekst van een boodschap van president Soekarno ter gelegenheid van Hari Raja Idul Kurban te Jogjakarta., 3 oktober 1949; 350; 1 stuk
        - Kanttekening van Koets betreffende de constitutie van de PPN. Afschrift., 24 november 1949; 351; 1 stuk
        - Tekst van het plan van J. Leimena betreffende de regelingen voor de terugkeer van de republikeinse regering naar de republikeinse gebieden na de uitvoering van de order tot het staken van het vuren. Afschrift., z.j. (ca. 1949); 352; 1 stuk
          Zie ook inventarisnummers 412-459.
    - Politieke situatie in Indonesië, 5.
      Zie ook inventarisnummers 84, 87, 89 en 92.
      - Nota van H.J. van Mook over de politieke situatie in Indonesië. In het Engels. Kopie., 5 december 1945; 353; 1 stuk
      - Ingekomen stukken van J.W. Meijer Ranneft betreffende de Indonesische kwestie., 1945-1950; 354; 1 omslag
      - Stukken betreffende de situatie na 15 augustus 1945, de politiek van de Nederlandse en de Engelse regeringen. In het Engels., Februari-maart 1946; 355; 1 omslag
      - Rapport van de Commissie voor Goede Diensten voor de Veiligheidsraad over de politieke ontwikkelingen in West-Java., April 1946; 356; 1 stuk
      - Ingekomen memorandum van C.O. van der Plas over de situatie aan de noordkust van Midden-Java, de Vorstenlanden en Cheribon. Afschrift., 11 mei 1946; 357; 1 stuk
      - Memorandum van H.J. van Mook over de factoren die de toestand van dat ogenblik ten aanzien van de Indonesische kwestie beheersen., 1946; 358; 1 stuk
      - Memorandum van H.J. van Mook over de politieke situatie, Afschrift., 13 juli 1946; 359; 1 stuk
      - Stukken betreffende het bezoek van de groep dr. Koets aan republikeins gebied op Java., 10 september-30 september 1946; 360; 1 omslag
      - Kort verslag van de bijeenkomst van de Commissie-Generaal en de departementshoofden op 11 oktober 1946 betreffende de politieke situatie in Indonesië., 361; 1 stuk
      - Nota van H.J. van Mook inzake de moeilijkheden in het aanvangen van de samenwerking tussen Nederland en de Republiek. Doorslag., 6 april 1947; 362; 1 stuk
      - Memorandum van n.n. aan P.J.A. Idenburg betreffende de "vertragings- en verdraaiingspolitiek van de Republiek Indonesië". Met potloodaantekeningen van P.J.A. Idenburg., 27 april 1947; 363; 1 stuk
      - Perstelegram van het MINOG (Ministerie van Overzeese Gebiedsdelen) inzake de politieke situatie in Indenosië. Afschrift., 9 april 1947; 364; 1 stuk
      - Telegram van H.J. van Mook aan J.A. Jonkman over de politieke sfeer in Djocja. Afschrift., 1 juni 1947; 365; 1 stuk
      - Brief van Koets aan F.M. van Asbeck betreffende de politieke situatie in Indonesië. Afschrift., 14 juni 1947; 366; 1 stuk
      - Nota van H.J. van Mook betreffende de politieke toestand in Indonesië. Doorslag., 6 mei 1947; 367; 1 stuk
      - Beschouwingen van P.J.A.I. betreffende de toestand op Java na de eerste militaire actie tegen de Republiek. Concept., 31 juli 1947; 368; 1 stuk
      - Brief van n.n. (Verboeket) aan L. Neher betreffende de politieke situatie in Indonesië en Singapore. Doorslag., 4 november 1947; 369; 1 stuk
      - Memorandum van A. Holle aan Koets betreffende de toestand bij de rechterlijke macht te Solo. Met bijlage: afschrift van een brief van S.J. Barnstijn aan de secretaris van Staat., November 1947; 370; 2 stukken
      - Nota van n.n. betreffende de positie van de Republikeinen te Batavia. Doorslag., 28 november 1947; 371; 1 stuk
      - Stukken houdende een politiek overzicht van Sumatra., 1942-1948; 372; 1 deeltje en 1 omslag
      - Beschouwingen van Koets betreffende "Ontstellende en zorgwekkende wandaden"., z.j. (ca. 1949); 373; 1 stuk
      - Aantekeningen van Koets met algemene opmerkingen over de periode juli 1947-februari 1948., 3 februari 1948; 374; 1 stuk
      - Memorandum over de verhouding tussen Nederland en Indonesië na de overeenkomst op de Renville. In het Frans., z.d.; 375; 1 stuk
      - Stukken betreffende de plebisciet-actie van de Republikeinen in Indonesië., Februari-mei 1948; 376; 1 omslag
      - Stukken betreffende het niet opvolgen van de regels der wapenstilstandsovereenkomst door de republikeinse autorieiten., Januari-december 1948; 377; 1 omslag
      - Stukken houdende antwoorden op vragen van de CGD aan de republikeinse delegatie betreffende de politieke ontwikkelingen in West-Java., Maart 1948; 378; 2 stukken
      - Rapport van J.W. Croes, hoofdinspecteur van Politie, betreffende een arrestatie. Afschriften., 18 juni 1948; 379; 1 omslag
      - Nota van Th. Bot aan Koets over de moeilijkheden met de Republiek en de politieke verhoudingen., 27 juni 1948; 380; 1 stuk
      - Stukken betreffende een incident op Pegangsan-Oost 56 tussen de Nederlandse politie en de republikeinen. Met foto's., Augustus-september 1948; 381; 1 omslag
      - Teksten van redes gehouden door Soeripno en Moeso., 13 september 1948; 382; 2 stukken
      - Nota van D.C. Buurman van Vreeden inzake de ontwikkeling van de machtsverhouding in de Republiek sedert het uitbreken van de PKI (Partai Komoenis Indonesia)-opstand. Afschrift., 4 november 1948; 383; 1 stuk
      - Beschouwingen door D.C. Buurman van Vreeden betreffende de houding van de sultan van Djocja tegenover de republikeinen. Afschrift., 7 november 1948; 384; 1 stuk
      - Memorandum van Koets over gegevens verkregen van de zendingsconsul betreffende de situatie in Tapanoeli. Doorslag., 1 december 1948; 385; 1 stuk
      - Telegram van D.U. Stikker aan T. Elink Schuurman houdende een overzicht van de gang van zaken in Indonesië. Afschrift., 11 december 1948; 386; 1 stuk
      - Circulatie-telegram van de DIRVO betreffende politieke verhouding tussen Engeland in India en Nederland in Indonesië. Afschrift., 13 december 1948; 387; 1 stuk
      - Brief van Moh. Hatta aan Pandit Jawaharlal Nehru betreffende de moeilijkheden van de Republiek. In het Engels. Afschrift., 16 december 1948; 388; 1 stuk
      - Memorie over het conflict tussen de Nederlands-Indische regering en de Republiek, vanaf Linggadjati tot na de politiële acties., z.d.; 389; 1 stuk
      - Brief van C. Lion Cachet aan H. van der Wal betreffende de internationale belangstelling voor de internering van de republikeinse leiders in Banka. Afschrift., 3 januari 1949; 390; 1 stuk
      - Nota van de Nederlandse delegatie betreffende de politieke situatie in verband met het staakt-het-vuren., 1949; 391; 1 stuk
      - Telegram uit Batavia aan n.n. betreffende opmerkingen over de Nederlandse verantwoordelijkheid in Indonesië en de situatie in Tapanoeli naar aanleiding van een artikel van Sjahrir. Afschrift., 17 februari 1949; 392; 1 stuk
      - Stukken betreffende een poging tot analyse van de toestand op Sumatra. Met getypt afschrift., Mei-juni 1949; 393; 1 omslag
      - Memorandum van J.J. van de Velde betreffende een nota van R.H. Tampubolon over Tapanoeli, met deze nota als bijlage., 18 juni 1949; 394; 1 omslag
      - Stukken betreffende de inbreuk van de overeenkomst tot het staakt-het-vuren door het republikeinse leger., Juli-augustus 1949; 395; 1 omslag
      - Stukken van de sub-commissie IV van de UNCI betreffende de vrijlating van de politieke gevangenen en krijgsgevangenen. In het Nederlands en het Engels., Augustus-november 1949; 396; 1 omslag
        Zie ook inventarisnummers 202-217.
      - Afschrift van een brief van A. Abas aan de heer en mevrouw Los betreffende de situatie in Tapanoeli en de acties van Jacob Siregar., 17 november 1949; 397; 1 stuk
      - Afschriften van brieven van de Territoriaal Bestuurs-Adviseur aan de HVK betreffende mededelingen van Kyadi Wahid Hasjim, een onderhoud met kolonel Soengkono en besprekingen te Bodjonegoro., November 1949; 398; 4 stukken
      - Stukken betreffende het communisme in Indonesië., 399-411
        - Samenvatting van het besprokene tijdens de conferentie van de Gaboengan Boeroeh Vertikal op. 12 oktober 1946, 399; 1 stuk
        - Stukken betreffende de bestrijding van het communisme in Indonesië. Januari 1947-juli 1948, 400; 1 omslag
        - Aantekeningen over de SOBSI (Sentral Organisasie Boeroeh Seloeroeh Indonesia). Maart 1947, 401; 1 stuk
        - Telegram van E.O. van Boetzelaer betreffende de machtsverhouding in de Republiek (de sajap kiricommunistische en sajap kanan-Islamitische). Afschrift. 2 juli 1947, 402; 1 stuk
        - Overzicht van de communistische activiteiten in de Republiek in augustus en september 1948. Met losse aantekeningen van Koets., 403; 2 stukken
        - Tekst van de redevoering van Moeso gehouden te Madioen op 8 september 1948 bij een bijeenkomst van de PKI., 404; 1 stuk
        - Telegram van E.M.J.A. Sassen en H.J. van Mook aan de NEDINREG (Nederlands-Indische regering) betreffende de ontwikkeling van de communistische actie in Zuid-Oost Azië. Afschrift. 15 september 1948, 405; 1 stuk
        - Stukken betreffende de communistische staatsgreep te Madioen. September 1948, 406; 1 omslag
        - Aantekeningen van de DIRVO over de situatie in de Republiek, met name over de situatie van de communisten. Oktober 1948, 407; 2 stukken
        - "Indonesië en het communisme", nota door n.n. Met bijlage. z.j. (ca. 1948), 408; 2 stukken
        - "Moskou en de Djocjase Republiek", nota door n.n. Met bijlage. z.j. (ca. 1948), 409; 2 stukken
        - Rapport van n.n. betreffende de Indonesische communistische leiders en de methode voor de bestrijding van het communisme. Met potloodaantekeningen. In het Nederlands en het Indonesisch. z.j. (ca. 1948), 410; 2 stukken
        - Rapport getiteld "De geest van communisme en kapitalisme en het evangelie van Christus", met memorandum van R. Sanoesi Soerjoprawiro aan de directeur van het kabinet van de G.G. December 1948, 411; 1 omslag
    - Militaire aangelegenheden, 6.
      Zie ook inventarisnummers 106, 216, 343, 352, 395, 396 en 463.
      - Memorandum van de Lt. GG over de militaire situatie. Doorslag., 5 juli 1946; 412; 1 stuk
      - Bericht van Lord Killearn aan Soetan Sjahrir betreffende het programma van de opperbevelhebber van Indonesia., 30 augustus 1946; 413; 1 stuk